# 合伙企业账务处理

提问人：talent0630 时间：2013-07-29 10:10:03
各位老师，我想问一下：合伙企业适合哪个会计准则或者制度？会计科目如何设置？有没有标准的报表模板？

回答人：chenyiwei
合伙企业没有专门适用的会计制度或者准则，一般建议根据规模和所从事的业务选择所执行的会计制度或者准则。符合《小企业会计准则》适用条件的，可执行小企业会计准则；以有限合伙形式建立的私募投资基金，应执行企业会计准则（因为企业会计准则对金融资产核算和投资会计方面的规定较为完善）。 合伙企业与公司制企业相比，科目设置的主要差异体现在合伙人权益部分，资产、负债、损益类科目的设置差别不大。权益类科目应分别不同的合伙人设置帐户，每个合伙人应至少分别设置“合伙人出资”和“归属合伙人收益”两个帐户以满足核算的基本需要。

提问人：talent0630 时间：2013-07-30 13:34:31
我知道了谢谢那还有一个具体财务问题，就是收到外方合伙人投入的外币产生的汇兑损益，这个计入哪个科目？是在权益中计入“资本公积”吗？还是直接根据折算后的人民币金额计入“合伙人出资”科目

回答人：chenyiwei
直接计入“合伙人出资”即可（但某个合伙人溢价出资，溢价部分按约定由部分归属其他合伙人的，应把归属其他合伙人享有的份额分配计入其他合伙人的出资科目）。合伙企业不是公司，无资本公积概念。